臺灣宜蘭地方法院刑事判決　　　　　　　 99年度訴字第427號
公　訴　人　臺灣宜蘭地方法院檢察署檢察官
被　　　告　鄒志和
選任辯護人　郭美春律師
　　　　　　陳敬穆律師
被　　　告　林立祥
選任辯護人　余鑑昌律師
被　　　告　許雲禎
選任辯護人　林志嵩律師
被　　　告　林威志
選任辯護人　陳倉富律師
被　　　告　游智傑
選任辯護人　李蒼棟律師
上列被告因毒品危害防制條例案件，經檢察官提起公訴（99年度
偵字第3373、3421號），本院判決如下：
    主  文
鄒志和共同犯附表二編號一至編號六所示之販賣第三級毒品罪，
均為累犯，分別量處如附表二編號一至編號六宣告刑欄所示之刑
。應執行有期徒刑拾肆年，附表九編號七、編號九、編號十之毒
品沒收銷燬之，犯罪所得新台幣拾肆萬柒仟元沒收之（其中新台
幣拾壹萬玖仟元與林立祥連帶沒收，其中新台幣貳萬捌仟元與林
立祥、林威志連帶沒收），如全部或一部不能沒收時（其中新台
幣貳萬伍仟元已扣案），以其財產抵償之，附表九編號八、編號
十二所示之物沒收，附表九編號十四所示之物沒收，如全部或一
部不能沒收時，追徵其價額。
林立祥犯附表一編號一、附表三編號一所示之販賣第三級毒品罪
，分別量處如附表一編號一、附表三編號一宣告刑欄所示之刑；
又共同犯附表二編號一至編號六、附表四編號一所示之販賣第三
級毒品罪，分別量處如附表二編號一至編號六、附表四編號一宣
告刑欄所示之刑。應執行有期徒刑拾伍年，附表九編號七、編號
九、編號十之毒品沒收銷燬之，犯罪所得新台幣貳拾壹萬伍佰元
沒收之（其中新台幣拾壹萬玖仟元與鄒志和連帶沒收、其中新台
幣貳萬捌仟元與鄒志和、林威志連帶沒收、其中新台幣伍佰元與
許雲禎連帶沒收），如全部或一部不能沒收時（其中新台幣貳萬
伍仟元已扣案），以其財產抵償之，附表九編號八、編號十二所
示之物沒收，附表九編號十四所示之物沒收，如全部或一部不能
沒收時，追徵其價額。
許雲禎犯附表五編號一、編號二所示之轉讓禁藥罪，分別量處如
附表五編號一、編號二宣告刑欄所示之刑；又共同犯附表四編號
一、附表六編號一至編號四所示之販賣第三級毒品罪，分別量處
如附表四編號一、附表六編號一至編號四宣告刑欄所示之刑；又
犯附表六編號五、附表七編號一至編號五所示之販賣第三級毒品
罪，分別量處如六編號五、附表七編號一至編號五宣告刑欄所示
之刑。應執行有期徒刑拾年，附表九編號三、編號四、編號五之
MDMA沒收，附表九編號一、編號六之毒品沒收銷燬之，犯罪所得
新台幣壹萬伍仟貳佰伍拾元沒收之（其中新台幣伍佰元與林立祥
連帶沒收、其中新台幣伍仟伍佰元與游智傑連帶沒收），附表九
編號二、編號十三所示之物沒收。
林威志共同犯附表二編號四所示之販賣第三級毒品罪，量處如附
表二編號四宣告刑欄所示之刑；又犯附表八編號一、編號二所示
之販賣第三級毒品罪，分別量處如附表八編號一、編號二宣告刑
欄所示之刑。應執行有期徒刑肆年，附表九編號七、編號九、編
號十、編號十一之毒品沒收銷燬之，犯罪所得新台幣萬仟元
沒收之（其中新台幣貳萬捌仟元與林立祥、鄒志和連帶沒收），
如全部或一部不能沒收時（其中新台幣貳萬伍仟元業已扣案），
以其財產抵償之，附表九編號八、編號十二所示之物沒收，附表
九編號十四所示之物沒收，如全部或一部不能沒收時，追徵其價
額。
游智傑犯附表六編號一至編號四所示之販賣第三級毒品罪，分別
量處如附表六編號一至編號四宣告刑欄所示之刑。應執行有期徒
刑肆年貳月，附表九編號一、編號六之毒品沒收銷燬之，犯罪所
得新台幣伍千伍佰元與許雲禎連帶沒收之，附表九編號二、編號
十三所示之物沒收。
游智傑其餘被訴販賣第三級毒品犯行部分無罪。
    事  實
一、鄒志和前因毒品案件，經臺灣桃園地方法院於民國95年9月
    18日以95年度訴字第1172號刑事判決判處有期徒刑3月確定
    ，於95年11月29日易科罰金執行完畢。
二、林立祥自99年4月至6月間，3次在新北市蘆洲區及桃園縣某
    處向綽號「胖哥」之賴政偉以新台幣（下同）15萬至19萬不
    等之價格購入第三級毒品愷他命（下稱愷他命），基於販賣
    愷他命之犯意，於附表一編號一所示之時間、地點、方式，
    每次以50公克、15,000元之價格，總計3次販賣愷他命予許
    雲禎，並約定待許雲禎售出後再將所欠價金還給林立祥。及
    於附表三編號一所示之時間、地點，每次以20公克、6,000
    元之價格，總計3次販賣愷他命予林威志。
三、(一)林立祥、鄒志和基於販賣愷他命犯意聯絡，於附表二編號
    一至編號三所示之時間、地點、方式，每次100公克、約定
    之價格則自鄒志和欠陳志忠之債務24萬元中扣除，平均每次
    價格為21,000元，販賣愷他命予陳志忠；及於附表二編號五
    、編號六所示之時間、地點、方式，每次100公克、28,000
    元之價格，販賣愷他命予林敏雄。(二)林立祥、鄒志和、林威
    志基於販賣愷他命之犯意聯絡，於附表二編號四所示之時間
    、地點、方式，以28,000之價格，販賣愷他命100公克予林
    敏雄。(三)林立祥、許雲禎基於販賣愷他命之犯意聯絡，於附
    表四編號一所示之時間、地點，以500元之價格販賣愷他命
    予林承佑。
四、許雲禎明知亞甲基雙氧甲基安非他命（下稱MDMA）為藥事法
    所規定之禁藥，竟基於轉讓禁藥MDMA之犯意，自綽號「表哥
    」男子購入MDMA後，於附表五編號一、編號二所示時間、地
    點、方式，轉讓MDMA予陳志忠。
五、許雲禎自林立祥與綽號「表哥」男子處購入愷他命後，基於
    販賣愷他命之犯意，竟為下列行為：(一)許雲禎、游智傑基於
    販賣愷他命之犯意聯絡，於附表六編號一至編號四所示之時
    間、地點、價格，販賣愷他命予王友逸、綽號「喜互惠」男
    子、綽號「弟弟」男子、綽號「阿偉」男子，除其中關於販
    賣「阿偉」部分因游智傑未攜帶足量愷他命致未完成交易外
    ，其餘交易均成功；(二)許雲禎於附表六編號五所示之時間、
    地點、方式，販賣1,000元之愷他命予林承佑。(三)許雲禎於
    附表七編號一至編號五所示之時間、地點、價格，販賣愷他
    命予游智傑、鄭志偉、黃錦莉。
六、林威志自林立祥處購入愷他命後，基於販賣愷他命之犯意，
    於附表八編號一、編號二所示之時間、地點、方式，每次
    2,500元之價格，販賣愷他命各5公克予余政韋、張乙畦。
七、案經宜蘭縣政府警察局報請臺灣宜蘭地方法院檢察署檢察官
    偵查起訴。
    理  由
甲、有罪部分：
壹、程序部分：
一、按被告以外之人於審判外之言詞或書面陳述，除法律有規定
    者外，不得作為證據，刑事訴訟法第159條第1項定有明文。
    本件關於(1)被告鄒志和部分，其餘共同被告林立祥、許雲禎
    及證人陳志忠、林敏雄、林俊安於警訊中關於被告鄒志和之
    陳述，及(2)被告林威志部分，其餘共同被告林立祥及證人林
    敏雄於警訊中關於被告林威志之陳述，及(3)被告游智傑部分
    ，其餘共同被告許雲禎於警訊中關於被告游智傑之陳述，均
    係被告以外之人於審判外之言詞陳述，為傳聞證據，且被告
    鄒志和、林威志、游智傑之辯護人就上開供述之證據能力於
    本院準備及審理程序中均提出爭執，復查無得例外取得證據
    能力之法律依據，應認無證據能力，不得採為認定被告鄒志
    和、林威志、游智傑有罪之證據。
貳、實體部分：
一、訊據(一)被告鄒志和於審理中雖坦承關於附表二之販賣愷他命
    犯行，惟就是否與被告林立祥為共同正犯一節爭執，而辯稱
    ：伊與被告林立祥係好友關係，雙方合作為放款業務，實際
    販賣愷他命為林立祥，僅係基於好友情誼，在陳志忠、林敏
    雄有毒品之需要時，代渠等聯絡被告林立祥由被告林立祥與
    渠等洽商交易，非以自己犯罪之意思而參與販賣，其所為尚
    未參與犯罪構成要件行為，應論以幫助犯云云；(二)被告林立
    祥於審理中，坦承自綽號「胖哥」男子購入愷他命後，就附
    表一至附表四之販賣愷他命犯行均坦承不諱；(三)被告許雲禎
    於審理中關於附表四編號一、附表六編號一至編號三、編號
    五、附表七編號一至編號五之販賣愷他命犯行均坦承不諱，
    此外雖坦承附表五交付MDMA予陳志忠之事實，及附表六編號
    四以電話通知游智傑至宜蘭縣宜蘭市○○路夜市檳榔攤旁空
    地與綽號「阿偉」男子交易愷他命之事實，惟辯稱：伊購入
    MDMA後雖然賣予陳志忠，但並無從中賺取差價，而99年6月
    18日伊叫被告游智傑去檳榔攤，但被告游智傑說沒有碰到人
    ，因此沒有交易成功等語：(四)被告林威志於審理中坦承關於
    附表八販賣愷他命犯行，就附表二編號四部分，雖坦承受被
    告林立祥所託至宜蘭市○○路○段「宜聯汽車商行」拿取愷
    他命1包後，將之攜至宜蘭縣宜蘭市南館市場交予林敏雄及
    收取現金28,000元等情，惟辯稱不知所交付之物品係毒品愷
    他命云云；(五)被告游智傑於審理中坦承關於附表六編號一至
    編號三販賣愷他命犯行，就附表六編號四犯行部分，雖坦承
    受被告許雲禎指示至宜蘭縣宜蘭市○○路夜市檳榔攤旁空地
    與「阿偉」男子交易愷他命，惟辯稱因「阿偉」要購買愷他
    命1大包，因伊身上沒有，所以未完成交易等語。
二、關於附表一編號一販賣愷他命犯行部分：被告林立祥前於偵
    查及本院審理中，坦承於99年4月同年6月間，在新北市蘆洲
    區向綽號「胖哥」男子購入愷他命等語（參見99年度偵字第
    3373號卷第148、152、153、154頁99年9月27日偵訊筆錄、
    本院卷第31頁99年11月19日準備程序筆錄）。而就附表一編
    號一販賣愷他命犯行部分，被告林立祥於偵查中及本院審理
    中亦自承於96年4月至6月間，以每次50公克，15,000元至
    16,000元之價格，販賣愷他命予被告許雲禎等情（參見99年
    度偵字第3373號卷第155頁99年9月27日、本院卷第117頁100
    年1月6日準備程序筆錄、本院卷第380頁100年6月15日審判
    筆錄），此外並據被告許雲禎於偵查中證述在卷（參見99
    年度偵字第3373號卷第121頁99年9月15日偵訊筆錄、同卷第
    189、190頁99年9月27日偵訊筆錄），是被告林立祥關於附
    表一編號一之販賣愷他命犯行堪以認定。其中關於販賣毒品
    之價格為何，依被告林立祥與被告許雲禎所稱為15,000元至
    16,000元之間，依「罪疑惟輕原則」，以15,000元為認定之
    基準，始不致不利於被告。
三、關於附表二販賣愷他命犯行部分：
  (一)被告林立祥於偵查及本院審理中，就附表二之販賣愷他命犯
    行均坦承不諱（參見99年度偵字第3373號卷第150、151頁99
    年9月27日偵訊筆錄、同偵卷第223頁99年10月5日偵訊筆錄
    、本院卷第117、118頁100年1月6日準備程序筆錄、同卷第
    380、381頁100年6月15日審判筆錄），而證人陳志忠（參見
    99年度聲拘字第40號卷第127、128頁99年7月23日偵訊筆錄
    、99年度偵字第3373號卷第172、173、177頁99年9月27日偵
    訊筆錄）、林敏雄（參見99年度他字第719號卷第23、24頁
    99 年7月13日偵訊筆錄、同偵卷第27至29頁99年7月20日偵
    訊筆錄、同偵卷第35頁99年7月20日偵訊筆錄、99年度偵字
    第3373號卷第220頁99年10月5日偵訊筆錄）於偵查中，亦證
    述此部分之購毒情節。
  (二)依證人陳志忠持用之行動電話號碼0000000000號與被告鄒志
    和持用之行動電話號碼0000000000號之通訊監察譯文（警少
    字第0991110334號卷第52、241頁），於99年6月17日下午5
    時5分8秒許，陳志忠以行動電話號碼0000000000號撥打被告
    鄒志和持用之行動電話號碼0000000000號，於通話中被告鄒
    志和以「一樣嗎」，證人陳志忠答以「對啊」，而暗示要向
    被告鄒志和購買100公克愷他命，嗣後證人陳志忠於99年6月
    17日晚間7時51分23秒接獲被告許雲禎以行動電話號碼
    0000000000號來電告知：「我現在在公司，因為公司鐵門關
    了，然後他要過來我在這邊等他，你來的時間，他也差不多
    到了。」，證人陳志忠隨即於當日晚間至「宜聯汽車商行」
    等候被告林立祥，由被告林立祥交付愷他命，並約定買賣價
    款由被告鄒志和先前積欠證人陳志忠之24萬元債務中扣除。
    另於99年6月23日下午4時49分22秒及同日下午5時46分46秒
    ，證人陳志忠以持用之行動電話號碼0000000000號與被告鄒
    志和持用之行動電話號碼0000000000號聯絡，證人陳志忠以
    「不然我先，再標一會下來」，被告鄒志和則以「收2會，
    這個月第3會嗎？」、「不然這2天再收給妳，扣3會起來嗎
    ？剩下的現金給你」，暗示由證人陳志忠前已2次購買愷他
    命，再購買1次愷他命，將3次購買愷他命之價款抵扣欠款後
    ，再以現金清償之結論。被告鄒志和旋即於99年6月25日凌
    晨1時24分37秒、同日凌晨1時26分21秒以持用之行動電話號
    碼0000000000號與被告林立祥持用之行動電話號碼
    0000000000號聯絡（警少字第0991110334號卷第114頁通訊
    監察譯文），告知其先前積欠證人陳志忠24萬元，扣除證人
    陳志忠3次購毒價款後，將餘欠之178,000元以現款拿到證人
    陳志忠住處清償。
  (三)依證人林敏雄持用之行動電話號碼0000000000號與被告鄒志
    和持用之行動電話號碼0000000000號於99年6月8日晚間11時
    19分34秒、晚間11時29分1秒聯絡（參見警少字第
    0991110334號卷第195頁通訊監察譯文），雙方約至國道5號
    高速公路頭城交流道往礁溪方向某便利商店見面後，談妥購
    買愷他命之數量、價格後，被告鄒志和即將此訊息告知被告
    林立祥，被告林立祥再指示被告林威志自宜聯汽車商行拿取
    愷他命後，被告林威志即以其持用之行動電話號碼
    0000000000號與證人林敏雄持用之行動電話號碼0000000000
    號於99年6月8日晚間11時54分45秒、晚間11時56分6秒聯絡
    （參見警少字第0991110334號卷第407、408頁通訊監察譯文
    ），在宜蘭市南館市場側門口，交付愷他命100公克與收取
    現金28,000元等情；再證人林敏雄復以其持用行動電話號碼
    0000000000號與被告鄒志和持用之行動電話號碼0000000000
    號於99年6月12日下午5時55分15妙秒、晚間7時59分51秒、
    晚間9時17分12秒、晚間9時49分25秒聯絡（參見警少字第
    0991110334號卷第409、410頁通訊監察譯文），談妥購買愷
    他命之數量、價格後，被告鄒志和即將此訊息告知被告林立
    祥，由被告林立祥於同日晚間在宜蘭市南館市場側門口，交
    付愷他命100公克與收取現金28,000元等情；再證人林敏雄
    又以其持用行動電話號碼0000000000號與被告鄒志和持用之
    行動電話號碼0000000000號於99年6月15日晚間11時32分38
    秒、晚間11時58分30秒聯絡（參見警少字第0991110334號卷
    第412頁通訊監察譯文），談妥購買愷他命之數量、價格後
    ，被告鄒志和即將此訊息告知被告林立祥，由被告林立祥於
    同日晚間在宜蘭市南館市場側門口，交付愷他命100公克與
    收取現金28,000元等情。
  (四)按犯罪之著手，係指行為人為實現犯意而開始實行犯罪構成
    要件之行為而言。毒品危害防制條例之販賣毒品罪，於售賣
    者與購毒者就買賣毒品之重要內容有所表示時，即可認為已
    經著手實行販賣毒品之行為；亦即販賣毒品之犯行，以售賣
    者與購買者雙方就買賣毒品之重要內容有所意思表示而達成
    契約之合致時，即已著手於販賣毒品構成要件之行為，而售
    賣者已否實際交付毒品，乃該項販賣毒品行為是否既遂之問
    題。依證人陳志忠偵查中證稱：「當初就是鄒志和借錢的時
    候，他拜把的小弟有在做這個毒品，他知道我有在玩，他就
    跟我講說這樣買很不划算，就一次拿個一百公克多少，這樣
    比較便宜，我說他們在賣的話，我有需要再去跟他們捧場。
    後來第一次去宜聯汽車商行遇到鄒志和，就問他們我愷他命
    價位怎麼樣，鄒志和跟我說不會讓我吃虧，我說我需要會跟
    他講，所以我沒有林立祥的電話，但是鄒志和會幫我聯絡。
    」（參見99年度偵字第3373號卷第173頁99年9月27日偵訊筆
    錄），以被告鄒志和與證人陳志忠、林敏雄接洽購買毒品之
    數量、價格，雙方達成一致後，即由被告林立祥交付毒品，
    關於證人陳志忠購毒之價金，亦係自被告鄒志和積欠之款項
    中扣除，從被告鄒志和參與之程度與受有利益情形觀之，顯
    見被告鄒志和與被告林立祥關於販賣毒品犯行有犯意之聯絡
    與分工之關係，非如被告鄒志和所辯稱僅為幫助行為云云。
    又被告林威志於附表二編號四受被告林立祥所託交付愷他命
    予證人林敏雄，以被告林威志於夜間至交易地點，當交付1
    小袋物品後竟能收取28,000元現款，加以其向被告林立祥購
    買愷他命之地點（附表三被告林立祥販賣愷他命犯行）均在
    宜聯汽車商行，則其自宜聯汽車商行拿取物品後交付證人林
    敏雄，對於交付物品應有係違禁物品之認識，況被告林威志
    前於偵查中亦自承知悉所交付之物品為毒品愷他命等語（參
    見99年度偵字第3373號卷第161頁99年9月27日偵訊筆錄），
    被告林威志於審理中翻異前詞，辯稱其不知知悉交付物品為
    何物，要屬卸責之詞。再就被告林立祥、鄒志和販賣愷他命
    與證人陳志忠之所得利益，依證人陳志忠所稱被告鄒志和原
    積欠24萬元債務，扣除3次毒品交易之價金後，被告鄒志和
    清償178,000元，則3次毒品交易價格總計為62,000元，平均
    每次交易價格應為21,000元為認定之基準。
四、關於附表三編號一販賣愷他命犯行部分：被告林立祥於偵查
    及本院審理中（參見99年度偵字第3373號卷156頁99年9月27
    日偵訊筆錄、同偵卷第164、165頁99年9月27日偵訊筆錄、
    本院卷第118頁100年1月6日準備程序筆錄、同卷第381頁100
    年6月15日審判筆錄），就此部分之販賣愷他命犯行坦承不
    諱，並據被告林威志於偵查中證述向被告林立祥購買愷他命
    等情在卷（參見99年度偵字第3373號卷第163頁99年9月27日
    偵訊筆錄），被告林立祥此部分販賣愷他命犯行應堪認定。
五、關於附表四編號一販賣愷他命犯行部分：被告林立祥（參見
    99年度偵字第3373號卷第196頁99年9月27日偵訊筆錄、本院
    卷第118頁100年1月6日準備程序筆錄、同卷第381頁100年6
    月15日審判筆錄）與被告許雲禎（參見99年度偵字第3373號
    卷第193、195頁99年9月27日偵訊筆錄、本院卷第118頁100
    年1月6日準備程序筆錄、同卷第381頁100年6月15日審判筆
    錄）於偵查及本院審理中就此部分之販賣愷他命犯行均坦承
    在卷，並據證人林承佑（原名林能任）於偵查中證述向被告
    林立祥、許雲禎購買愷他命之情節（參見警少字第
    0991110334號卷第281頁99年7月20日警訊筆錄、99年度聲拘
    字第39號卷第92、93頁99年7月20日偵訊筆錄），復有證人
    林承佑以其持用之行動電話號碼0000000000號與被告林立祥
    持用之行動電話號碼0000000000號於99年7月5日晚間10時33
    分33秒、同日晚間11時29分31秒、同日晚間11時43分35秒聯
    繫購買毒品之通訊監察譯文在卷可佐（警少字第0991110334
    號卷第286頁），是被告林立祥、許雲禎此部分販賣愷他命
    犯行堪以認定。
六、關於就附表五被告轉讓MDMA犯行部分：被告許雲禎於偵查、
    審理中坦承於99年4月至6月間，在新北市三重區某處或宜蘭
    火車站附近，先後2、3次以每顆350元或400元之價格，向姓
    名年籍不詳綽號「表哥」男子，分別購入20至30顆MDMA，於
    附表五所示時間、地點，出售MDMA予陳志忠等情，惟辯稱並
    無賺取差價等語。而此部分轉讓毒品犯行，亦據被告林立祥
    於偵查中（參見99年度偵字第3373號卷第150頁99年9月27日
    偵訊筆錄），及證人陳志忠於於偵查及審理中（參見99年
    度偵字第3373號卷171、173頁99年9月27日偵訊筆錄、本院
    卷第219、220頁100年4月27日偵訊筆錄）證述在卷。並有證
    人陳志忠以持用之行動電話號碼0000000000號與被告許雲禎
    持用之行動電話號碼0000000000號於99年6月11日凌晨12時
    45分28秒，及於99年6月21日晚間10時35分22秒聯絡購毒之
    通訊監察譯文在卷可參（警少字第0991110334號卷第50 、
    53頁）。雖證人陳志忠審理中所稱係以每顆600元向被告許
    雲禎購入MDMA，但以證人陳志忠另涉販賣MDMA予案外人林羿
    良一節，證人陳志忠亦辯稱並無賺取差價，故被告許雲禎與
    證人陳志忠關於是否賺取差價一節，利益相反，自難僅憑證
    人陳志忠片面證述，而為被告許雲禎不利之認定。加以依卷
    內資料，亦無證據證明被告許雲禎復有販賣MDMA予他人之情
    形，故檢察官起訴意旨中，認被告許雲禎以每顆350元或400
    元之價格購入MDMA後，各以5顆1,750元及3顆1000元賣予證
    人陳志忠。而按販賣毒品之所謂販賣行為，係行為人基於營
    利之目的，而販入或賣出毒品而言，亦即行為人具有營利之
    意圖時，縱因市場波動因素等原因，因故無法以原價出售獲
    取報酬，仍無礙販賣行為之成立。但本件被告許雲禎出售之
    對象僅有1人，且數量非鉅，並無自中轉取差價，則被告許
    雲禎是否具有營利之意圖，尚非無疑，起訴意旨不能證明被
    告許雲禎自中獲取利益之意圖或行為，依罪疑惟輕原則，僅
    得認定被告許雲禎此部分轉讓MDMA犯行。
七、關於附表六販賣愷他命犯行部分：
  (一)就附表六編號一至編號三販賣愷他命犯行，業據被告許雲
    禎（參見99年度偵字第3373號卷第118至120頁99年9月15日
    偵訊筆錄、同偵卷第192、193頁99年9月27日偵訊筆錄、本
    院卷第119、120頁100年1月6日準備程序筆錄、同卷第382頁
    100年6月15日審判筆錄）與被告游智傑（參見99年度偵字第
    3373號卷第123至125頁99年9月15日偵訊筆錄、同偵卷第183
    至185頁99 年9月27日偵訊筆錄、本院卷第115頁100年1月6
    日準備程序筆錄、同卷第379頁100年6月15日審判筆錄）於
    偵查及審理中就此部分犯行均坦承不諱，復經證人王友逸於
    偵查中證述在卷（參見99年度聲拘字第39號卷第128、129頁
    99年7月21日偵訊筆錄）。而證人王友逸以其持用行動電話
    號碼0000000000號與被告許雲禎持用之行動電話號碼
    0000000000號聯繫，約定購買毒品愷他命事宜，亦有證人王
    友逸於99年6月18日晚間9時47分41秒、10時19分59秒、10
    時45分17秒、10時51分46秒與被告許雲禎聯繫之通訊監察譯
    文（警少字第0991110334號卷第308頁）在卷可參。而被告
    許雲禎並以其上開行動電話號碼與被告游智傑持用之行動電
    話號碼0000000000號聯繫，指示被告游智傑至交易地點交付
    毒品等情，亦有被告許雲禎持用之行動電話號碼0000000000
    號與被告游智傑持用之行動電話號碼0000000000號聯繫之通
    訊監察譯文在卷可佐（警少字第0991110334號卷第169、170
    頁）。
  (二)就附表六編號四販賣愷他命犯行部分：被告許雲禎、游智傑
    於偵查及審理中雖坦承當日被告許雲禎確有指示被告游智傑
    前往宜蘭市○○路夜市檳榔攤，與綽號「阿偉」男子進行毒
    品交易，惟辯稱當日交易並未成功等語。而據被告游智傑於
    審理中證稱：許雲禎要伊過去，看對方要多少，當時只有帶
    1包小包的愷他命，價值500元，伊有找到人，可是沒有拿東
    西給他，因為對方要愷他命1大包，因為身上沒有大包的愷
    他命只有小包的愷他命，所以沒有給他等語（參見本院卷第
    266至268頁100年6月15日審判筆錄），另從被告許雲禎持用
    之行動電話號碼0000000000號與被告游智傑持用之行動電話
    號碼0000000000號聯繫之通訊監察譯文（警少字第
    0991110334號卷第169、170頁），其中99年6月18日晚間11
    時7分21秒之通話內容：
    許雲禎：妳在哪裡。
    游智傑：我在高雄檳榔攤對面。
    許雲禎：大高雄嗎。
    游智傑：沒有，在夜市這間。
    許雲禎：哦好。
    與99年6月18日晚間11時8分49秒之通話內容：
    許雲禎：喂。
    游智傑：妳頭殼壞掉哦，妳叫我來找這個做什麼。我沒辦法
            啦。
    許雲禎：你說誰。
    游智傑：我說小高雄這個阿，我沒辦法啦。
    許雲禎：那你來再講。
    依上開2通話內容，從被告游智傑之語氣中，透露出其依指
    示到約定地點後，因有突發原因，致其無法處理後，於電話
    中向被告許雲禎回報。再參酌被告游智傑審理中所稱到交易
    地點後，因「阿偉」男子要購買大包愷他命，被告游智傑並
    無攜帶大包愷他命，以致無法完成交易等語，被告游智傑所
    言未完成交易等語應可信為真實。
  (三)就附表六編號五販賣愷他命犯行部分：被告許雲禎於偵查及
    審理中（參見99年度聲拘字第39號卷第188至189頁99年7月
    21日偵訊筆錄、本院卷第119頁100年1月6日準備程序筆錄、
    同卷第382頁100年6月15日審判筆錄）就此部分販賣愷他命
    犯行均坦承不諱，而林承佑以持用之行動電話號碼
    0000000000號與被告許雲禎持用之行動電話號碼0000000000
    號聯繫後，委由王友逸至宜蘭縣羅東鎮○○路、南門路口之
    全家便利商店向被告許雲禎拿取愷他命等情，業據證人林承
    佑（參見99年度聲拘字第39號卷第93、94頁99年7月20日偵
    訊筆錄）、王友逸（參見警少字第0991110334號卷第301、
    302頁99年7月20日警訊筆錄、99年度聲拘字第39號卷第129
    頁99年7月21日偵訊筆錄）證述在卷，並有證人林承佑持用
    之行動電話號碼0000000000號與被告許雲禎持用之行動電話
    號碼0000000000號於99年7月10日凌晨12時12分54秒、凌晨
    12時40分5秒之通訊監察譯文（警少字第0991110334號卷第
    58頁）附卷可佐，是被告許雲禎此部分販賣愷他命犯行應可
    認定。
八、就附表七販賣愷他命犯行部分：被告許雲禎前於偵查及本院
    審理中，就其所犯附表七之販賣愷他命均坦承不諱（參見警
    少字第0991110334號卷第45頁99年7月20日警訊筆錄、99 年
    度聲拘字第39號卷第188頁99年7月21日偵訊筆錄、99年度偵
    字第3373號卷第194、195頁99年9月27日偵訊筆錄），並據
    被告游智傑（參見警少字第0991110334號卷第159頁99年7
    月20日警訊筆錄）、證人鄭志偉（參見99年度聲拘字第39號
    卷第71、72頁99年7月20日警訊筆錄、同卷第78頁99年7月20
    日偵訊筆錄）、黃錦莉（參見警少字第0991110334號卷第
    328、329頁99年7月20日警訊筆錄、99年度聲拘字第39號卷
    第189頁99年7月21日偵訊筆錄）於警、偵訊中證述在卷，並
    有證人鄭志偉以其持用之行動電話號碼0000000000號於99年
    6月23日凌晨12時21分40秒、12時54分36秒（99年度聲拘字
    第39號卷第74頁）及證人黃錦莉以其持用之行動電話號碼
    0000000000號於99年7月14日凌晨12時57分37秒（警少字第
    0991110334號卷第325頁）與被告許雲禎持用之行動電話號
    碼0000000000號聯繫購買愷他命之通訊監察譯文在卷可佐。
    而關於被告游智傑所稱其向被告許雲禎購毒4、5次，每次
    500元或1,000元之價格，依罪疑惟輕原則，以被告游智傑稱
    所最少次數與金額為認定之基準，始不致不利於被告許雲禎
    。
九、就附表八販賣愷他命犯行部分：被告林威志於偵查及本院審
    理中（參見99年度偵字第3373號卷第165頁99年9月27日偵訊
    筆錄、同卷第270至272頁99年10月26日偵訊筆錄），對於附
    表八所示之販賣愷他命犯行均坦承不諱，並據證人余政韋（
    參見99年度偵字第3373號卷第50至52頁99年8月9日警訊筆錄
    、同偵卷第62頁99年8月9日偵訊筆錄、同偵卷第268、269頁
    99年10月26日偵訊筆錄）於警、偵訊中，及證人張乙畦（參
    見99年度偵字第3373號卷第46至48頁99年8月6日警訊筆錄）
    於警訊中證述在卷，被告林威志此部分販賣愷他命犯行堪以
    認定。
十、宜蘭縣政府警察局員警因通訊監察獲悉上情後，先後查扣下
    列物品：(一)於99年7月20日上午10時50分許，持拘票至宜蘭
    縣宜蘭市○○路○段127巷6號英格蘭汽車旅館221號室拘提被
    告林立祥、許雲禎，扣得被告許雲禎所有置於皮包內之愷他
    命18包、現金46,500元、人民幣500元、行動電話4具（內含
    SIM卡：0000000000、0000000000、0000000000、
    0000000000），及許雲禎所有置於茶几上之賓士牌MDMA1包
    （內有10顆）、鴿子牌MDMA2包（內有20顆）；被告林立祥
    所有之愷他命1包、現金180,900元、行動電話3具（內含SIM
    卡0000000000、0000000000、0000000000）、現金180,900
    元，另於車牌號碼8988-VP號自用小客車內查獲被告林立祥
    所有之愷他命5大包、10小包、已研磨成粉之愷他命1包、
    SIM卡4張、現金25,000元（警少字第0991110334號卷第78
    至86頁宜蘭縣政府警察局搜索扣押筆錄、扣押物品目錄表、
    ）；(二)於99年7月20日上午11時40分持搜索票，至宜蘭縣宜
    蘭市○○路○段320巷45號5樓屋外停放之車牌號碼0818-ZH
    號自用小客車內搜索扣得被告許雲禎所有之賓士牌MDMA6顆
    、愷他命1包、行動電話3具（內含SIM卡0000000000、
    0000000000）、現金203,000元（警少字第0991110334號卷
    第87至91頁搜索票、宜蘭縣政府警察局搜索扣押筆錄、扣押
    物品目錄表）；(三)於99年7月20日下午2時45分，在宜蘭縣礁
    溪鄉○○路52巷23號3樓房間內，扣得被告林立祥所有之愷
    他命1袋、分裝袋1包（警少字第0991110334號卷第128至131
    頁搜索扣押筆錄、扣押物品目錄表）；(四)於99年7月20日下
    午1時30分許持搜索票在宜蘭縣員山鄉○○路○段298號，扣
    得被告游智傑所有之行動電話1具（內含SIM卡0000000000）
    （警少字第0991110334號卷第163至167頁搜索票、搜索扣押
    筆錄、扣押物品目錄表）；(五)於99年7月20日下午1時許，持
    拘票至宜蘭縣宜蘭市○○路○段59號拘提被告林威志，扣得
    被告林威志所有之愷他命19包、行動電話2具（內含SIM卡
    0000000000、0000000000 ）、現金47,400元（警少字第
    0991110334號卷第205至208 頁搜索扣押筆錄、扣押物品目
    錄表）。再扣案之毒品送鑑定後，亦有交通部民用航空局航
    空醫務中心航藥鑑字第0995094、0000000、0000000號（99
    年度偵字第3421 號卷第128至130頁）附卷可證。
、論罪部分：
一、(一)被告鄒志和就附表二編號一至編號六所為，均係犯毒品危
    害防制條例第4條第3項販賣第三級毒品罪；(二)被告林立祥就
    附表一編號一、附表二編號一至編號六、附表三編號一、附
    表四編號一之犯行，均係犯毒品危害防制條例第4條第3項販
    賣第三級毒品罪；(三)被告許雲禎就附表五編號一、編號二所
    為，均係犯藥事法第83條第1項轉讓禁藥罪，就附表四編號
    一、附表六編號一至編號三、編號五、附表七編號一至編號
    五所為，均係犯毒品危害防制條例第4條第3項販賣第三級毒
    品罪，就附表六編號四所為，係犯毒品危害防制條例第4條
    第6項、第3項販賣第三級毒品未遂罪；(四)被告林威志就附表
    二編號四、編號八編號一、編號二所為，均係犯毒品危害防
    制條例第4條第3項販賣第三級毒品罪；(五)被告游智傑就附表
    六編號一至編號三所為，均係犯毒品危害防制條例第4條第3
    項販賣第三級毒品罪，就附表六編號四所為，係犯毒品危害
    防制條例第4條第6項、第3項販賣第三級毒品未遂罪。
二、被告鄒志和、林立祥關於附表二編號一至編號三、編號五、
    編號六之犯行；被告鄒志和、林立祥、林威志關於附表二編
    號四之犯行；被告林立祥、許雲禎關於附表四編號一之犯行
    ；被告許雲禎、游智傑關於附表六編號一至編號四之犯行，
    有犯意聯絡及行為分擔，皆為共同正犯。被告許雲禎、游智
    傑就附表六編號四販賣愷他命犯行，已著手犯罪行為之實行
    ，而未致交易成功之結果，為未遂犯，依刑法第25條第2項
    減輕其刑。被告鄒志和、林立祥、許雲禎、林威志、游智傑
    所犯上開各罪，犯意各別，行為互殊，應予分論併罰。起訴
    意旨雖就被告許雲禎所犯附表五編號一、編號二轉讓禁藥犯
    行誤認係犯毒品危害防制條例之販賣第二級毒品罪名，惟其
    基本事實同一，本院自應予審理，並變更其起訴法條。又按
    刑事訴訟法第95條第1款規定：「訊問被告應先告知左列事
    項︰一  犯罪嫌疑及所犯所有罪名。罪名經告知後，認為應
    變更者，應再告知。」旨在使被告能充分行使防禦權，俾訴
    訟程序臻於公平公正，本院雖未告知被告許雲禎此部分起訴
    法條變更，但上開變更後之罪名，與起訴販賣第二級毒品罪
    罪名相較，係法定刑度較輕之罪名，且被告於偵查、審理中
    亦坦承此部分之轉讓禁藥犯行，僅係是否自其中轉取差價一
    節爭執，實已就變更後之罪名進行實質辯論，故本院雖未告
    知被告變更此部分法條，仍無礙於其訴訟上防禦權之充分行
    使。被告林立祥、許雲禎、林威志、游智傑就其販賣第三級
    毒品犯行部分，於偵查及審理中均自白，依毒品危害防制條
    例第17條第2項減輕其刑，又被告許雲禎、游智傑關於附表
    六編號四販賣第三級毒品未遂部分，遞減輕之。查被告鄒志
    和前因毒品案件，經臺灣桃園地方法院以95年度訴字第1172
    號刑事判決判處有期徒刑3月確定，於95年11月29日易科罰
    金執行完畢，有卷附臺灣高等法院被告前案紀錄表可按，其
    受有期徒刑之執行完畢，5年內再犯法定刑有期徒刑以上之
    上開販賣第三級毒品罪，為累犯，均依法加重其刑。爰審酌
    被告等人販賣、轉讓具有成癮性之毒品予他人，依渠等犯罪
    之動機、目的、手段、犯罪所生之損害，及犯罪後之態度等
    一切情狀、分別量處如主文所之刑，及定應執行刑，以示懲
    儆。
三、扣案如附表九編號三至編號五所示之MDMA屬違禁物，依刑法
    第38條第1項第1款宣告沒收；扣案如附表九編號一、編號六
    、編號七、編號九、編號十、編號十一之毒品愷他命，屬查
    獲之毒品，依毒品危害防制條例第18條第1項前段之規定，
    不問屬於犯人與否，均沒收銷燬之，爰依該規定宣告沒收銷
    燬之；另被告供販賣毒品所用如附表九編號二、編號八、編
    號十二、編號十三之扣案行動電話，與附表九編號十四之未
    扣案行動電話，亦應依毒品危害防制條例第19條第1項宣告
    沒收，其中關於附表九編號二所示之行動電話亦為被告許雲
    禎所有供附表五編號一、編號二犯罪所用之物，亦應依刑法
    第38條第1項第2款宣告沒收，如附表九編號十四所示物品全
    部或一部不能沒收時，追徵其價額。
四、而關於附表一至附表四所示被告林立祥販賣毒品所得部分，
    應依毒品危害防制條例第19條第1項規定就參與之正犯宣告
    沒收，除被告林立祥於審理中自承僅就扣得之現金25,000元
    為販毒所得之剩餘（參見本院卷第370頁100年6月15日審判
    比筆錄），關於其餘部分如全部或一部不能沒收時，以其財
    產抵償之；就被告許雲禎附表五編號一、編號二轉讓毒品所
    得之金錢，依刑法第38條第1項第3款宣告沒收；關於附表六
    編號一至編號三、編號五，及附表七編號一至編號五所示被
    告許雲禎販賣毒品部分，被告許雲禎於審理中自承前開金錢
    業已扣案（參見本院卷第369頁100年6月15日審判筆錄），
    應依毒品危害防制條例第19條第1項規定宣告沒收；就附表
    八編號一、編號二所示被告林威志販賣毒品所得部分，應依
    應依毒品危害防制條例第19條第1項規定宣告，如全部或一
    部不能沒收時，以其財產抵償之。
乙、無罪部分：
一、公訴意旨另以：被告游智傑基於與被告許雲禎販賣第三級毒
    品之犯意聯絡，於99年7月10日由林承佑以持用行動電話號
    碼0000000000號與被告許雲禎持用之行動電話號碼00000000
    00號聯繫後，由被告游智傑駕車搭載許雲禎前往宜蘭縣羅東
    鎮○○路、南門路口之全家便利商店，林承佑則委由王友逸
    至現場向被告許雲禎購買毒品，因認被告游智傑亦涉有販賣
    第三級毒品罪嫌。
二、按犯罪事實應依證據認定之，無證據不得認定犯罪事實；另
    不能證明被告犯罪者，應諭知無罪之判決，刑事訴訟法第
    154條第2項、第301條第1項分別定有明文。又刑事訴訟法上
    認定犯罪事實所憑之證據，雖不以直接證據為限，間接證據
    亦包括在內，然而無論直接證據或間接證據，其為訴訟上之
    證明，須於通常一般之人均不致有所懷疑，而得確信其為真
    實之程度者，始得據為有罪之認定，惟採用間接證據時，必
    其所成立之證據，在直接關係上，雖僅足以證明他項事實，
    而採此他項事實，本於推理之作用，足以證明待證事項者，
    方為合法，若係憑空之推想，則尚非間接證據，且如未發現
    相當證據，或證據不足以證明，自不能以推測或擬制之方法
    ，以為裁判之基礎，最高法院分別著有76年台上字第4986號
    、32年上字第67號、40年台上字第86號判例可資參照。
三、訊據被告游智傑固坦承當日駕車搭載被告許雲禎至宜蘭縣羅
    東鎮○○路、南門路口之全家便利商店，由被告許雲禎下車
    與王友逸交易毒品愷他命，惟堅詞否認有販賣愷他命犯行，
    並辯稱：當時伊開車載許雲禎去買東西，許雲禎接到手機聯
    絡後叫伊開去那裡，伊不知道許雲禎要去交易毒品等語。
四、經查：關於被告許雲禎此部分之販賣愷他命犯行（即附表六
    編號五），被告許雲禎於偵查、審理中均自承在卷，並據證
    人林承佑、王友逸證述在卷，復有相關行動電話通話監察譯
    文附卷可佐，均已如前述。惟據證人王友逸於偵查中所稱：
    伊是跟許雲禎拿的，她是被1個男生開車載，何人載她，伊
    沒有看到，拿了伊就走了等語（參見99年度聲拘第39號卷第
    129頁99年7月21日偵訊筆錄），及被告許雲禎於審理中證稱
    ：伊事前沒有告訴游智傑這次是要交付毒品給他人，只有跟
    他說載伊去羅東找朋友，由伊下車交付毒品等語（參見本院
    卷第270至272頁100年6月15日審判筆錄）。就當日交付毒品
    之情節，被告許雲禎於臨時接獲電話聯繫後，僅要求被告游
    智傑開車載伊前往交易地點，並由其親自下車與王友逸接洽
    ，被告游智傑全程均在車內，關於被告許雲禎與王友逸之見
    面原因、交易過程均未在旁目睹，尚難僅憑被告游智傑駕車
    搭載被告許雲禎之行為，亦認其關於此部分與被告許雲禎有
    犯意之聯絡。
五、綜上所述，公訴人所舉之證據，不足以證明被告游智傑此部
    分販賣第三級毒品犯行，此外依卷內資料，亦無積極證據證
    明被告游智傑此部分犯行，不能證明被告游智傑犯罪，就此
    部分應諭知無罪之判決。
據上論斷，應依刑事訴訟法第299條第1項前段、第300條、第301
條第1項，毒品危害防制條例第4條第3項、第6項、第17條第2項
第18條第1項前段、第19條，藥事法第83條第1項，刑法第11條前
段、第28條、第25條、第47條第1項、第38條第1項第1款、第2款
、第3款、第51條第5款，判決如主文。
本案經檢察官王清白到庭執行職務
中    華    民    國   100    年    7     月    6     日
                  刑事第四庭審判長法  官  林楨森
                                  法  官  陳雪玉
                                  法  官  辜漢忠
以上正本證明與原本無異。
如不服本判決應於收受本判決後10日內向本院提出上訴書狀，並
應敘述具體理由。若未敘述理由者，應於上訴期間屆滿後20日內
向本院補提理由書狀(均須按他造當事人之人數附繕本)。
                                   書記官  林詩綺
中    華    民    國   100    年    7     月    7     日
附表一
┌──┬───┬───┬──────┬─────┬────┬──────┬────────┐
│編號│行為人│對象  │犯罪時間    │犯罪地點  │販賣毒品│交易價格    │宣告刑          │
├──┼───┼───┼──────┼─────┼────┼──────┼────────┤
│一  │林立祥│許雲禎│99年4月至同 │在宜蘭縣境│愷他命  │每次15,000元│林立祥販賣第三級│
│    │      │      │年6月間     │內林立祥之│        │50公克，總計│毒品，處有期徒刑│
│    │      │      │            │車牌號碼  │        │3次         │年，附表九編號│
│    │      │      │            │8988-VP號 │        │            │七、編號九、編號│
│    │      │      │            │自用小客車│        │            │十之毒品沒收銷燬│
│    │      │      │            │或許雲禎之│        │            │之，犯罪所得新台│
│    │      │      │            │車牌號碼  │        │            │幣壹萬伍仟元沒收│
│    │      │      │            │0818-ZH號 │        │            │之，如全部或一部│
│    │      │      │            │自用小客車│        │            │不能沒收時，以其│
│    │      │      │            │內        │        │            │財產抵償之。    │
│    │      │      │            │          │        │            │林立祥販賣第三級│
│    │      │      │            │          │        │            │毒品，處有期徒刑│
│    │      │      │            │          │        │            │年，附表九編號│
│    │      │      │            │          │        │            │七、編號九、編號│
│    │      │      │            │          │        │            │十之毒品沒收銷燬│
│    │      │      │            │          │        │            │之，犯罪所得新台│
│    │      │      │            │          │        │            │幣壹萬伍仟元沒收│
│    │      │      │            │          │        │            │之，如全部或一部│
│    │      │      │            │          │        │            │不能沒收時，以其│
│    │      │      │            │          │        │            │財產抵償之。    │
│    │      │      │            │          │        │            │林立祥販賣第三級│
│    │      │      │            │          │        │            │毒品，處有期徒刑│
│    │      │      │            │          │        │            │年，附表九編號│
│    │      │      │            │          │        │            │七、編號九、編號│
│    │      │      │            │          │        │            │十之毒品沒收銷燬│
│    │      │      │            │          │        │            │之，犯罪所得新台│
│    │      │      │            │          │        │            │幣壹萬伍仟元沒收│
│    │      │      │            │          │        │            │之，如全部或一部│
│    │      │      │            │          │        │            │不能沒收時，以其│
│    │      │      │            │          │        │            │財產抵償之。    │
└──┴───┴───┴──────┴─────┴────┴──────┴────────┘
附表二
┌──┬───┬───┬──────┬─────┬────┬──────┬────────┬────────┐
│編號│行為人│對象  │犯罪時間    │犯罪地點  │販賣毒品│交易價格    │交易方式        │宣告刑          │
├──┼───┼───┼──────┼─────┼────┼──────┼────────┼────────┤
│一  │林立祥│陳志忠│99年6月17日 │宜蘭市宜興│愷他命  │21,000元    │陳志忠以持用之行│林立祥共同販賣第│
│    │鄒志和│      │晚間        │路3段宜聯 │100公克 │            │動電話號碼      │三級毒品，處有期│
│    │      │      │            │汽車商行  │        │            │0000000000號與鄒│徒刑年貳月，附│
│    │      │      │            │          │        │            │志和持用之行動電│表九編號七、編號│
│    │      │      │            │          │        │            │話號碼0000000000│九、編號十之毒品│
│    │      │      │            │          │        │            │號聯絡，由林立祥│沒收銷燬之，犯罪│
│    │      │      │            │          │        │            │至交易地點交付毒│所得新台幣貳萬壹│
│    │      │      │            │          │        │            │品。            │仟元與鄒志和連帶│
│    │      │      │            │          │        │            │                │沒收之，如全部或│
│    │      │      │            │          │        │            │                │一部不能沒收時，│
│    │      │      │            │          │        │            │                │以其財產抵償之，│
│    │      │      │            │          │        │            │                │附表九編號八所示│
│    │      │      │            │          │        │            │                │之物沒收，附表九│
│    │      │      │            │          │        │            │                │編號十四所示之物│
│    │      │      │            │          │        │            │                │沒收，如全部或一│
│    │      │      │            │          │        │            │                │部不能沒收時，追│
│    │      │      │            │          │        │            │                │徵其價額。      │
│    │      │      │            │          │        │            │                │鄒志和共同販賣第│
│    │      │      │            │          │        │            │                │三級毒品，累犯，│
│    │      │      │            │          │        │            │                │處有期徒刑伍年陸│
│    │      │      │            │          │        │            │                │月，附表九編號七│
│    │      │      │            │          │        │            │                │、編號九、編號十│
│    │      │      │            │          │        │            │                │之毒品沒收銷燬之│
│    │      │      │            │          │        │            │                │，犯罪所得新台幣│
│    │      │      │            │          │        │            │                │貳萬壹仟元與林立│
│    │      │      │            │          │        │            │                │祥連帶沒收之，如│
│    │      │      │            │          │        │            │                │全部或一部不能沒│
│    │      │      │            │          │        │            │                │收時，以其財產抵│
│    │      │      │            │          │        │            │                │償之，附表九編號│
│    │      │      │            │          │        │            │                │八所示之物沒收，│
│    │      │      │            │          │        │            │                │附表九編號十四所│
│    │      │      │            │          │        │            │                │示之物沒收，如全│
│    │      │      │            │          │        │            │                │部或一部不能沒收│
│    │      │      │            │          │        │            │                │時，追徵其價額。│
├──┼───┼───┼──────┼─────┼────┼──────┼────────┼────────┤
│二  │林立祥│陳志忠│99年6月17之 │宜蘭市延平│愷他命  │21,000元    │陳志忠在「宜聯汽│林立祥共同販賣第│
│    │鄒志和│      │前6月間某日 │路56巷25  │100公克 │            │車商行」外與林立│三級毒品，處有期│
│    │      │      │傍晚        │弄9號陳志 │        │            │祥表示購買毒品，│徒刑年貳月，附│
│    │      │      │            │忠住處    │        │            │由林立祥至交易地│表九編號七、編號│
│    │      │      │            │          │        │            │點交付毒品。    │九、編號十之毒品│
│    │      │      │            │          │        │            │                │沒收銷燬之，犯罪│
│    │      │      │            │          │        │            │                │所得新台幣貳萬壹│
│    │      │      │            │          │        │            │                │仟元與鄒志和連帶│
│    │      │      │            │          │        │            │                │沒收之，如全部或│
│    │      │      │            │          │        │            │                │一部不能沒收時，│
│    │      │      │            │          │        │            │                │以其財產抵償之。│
│    │      │      │            │          │        │            │                │鄒志和共同販賣第│
│    │      │      │            │          │        │            │                │三級毒品，累犯，│
│    │      │      │            │          │        │            │                │處有期徒刑伍年陸│
│    │      │      │            │          │        │            │                │月，附表九編號七│
│    │      │      │            │          │        │            │                │、編號九、編號十│
│    │      │      │            │          │        │            │                │之毒品沒收銷燬之│
│    │      │      │            │          │        │            │                │，犯罪所得新台幣│
│    │      │      │            │          │        │            │                │貳萬壹仟元與林立│
│    │      │      │            │          │        │            │                │祥連帶沒收之，如│
│    │      │      │            │          │        │            │                │全部或一部不能沒│
│    │      │      │            │          │        │            │                │收時，以其財產抵│
│    │      │      │            │          │        │            │                │償之。          │
│    │      │      │            │          │        │            │                │                │
├──┼───┼───┼──────┼─────┼────┼──────┼────────┼────────┤
│三  │林立祥│陳志忠│99年6月25日 │宜蘭市延平│愷他命  │21,000元    │陳志忠以持用之行│林立祥共同販賣第│
│    │鄒志和│      │            │路56 巷25 │100公克 │            │動電話號碼      │三級毒品，處有期│
│    │      │      │            │弄9號陳志 │        │            │0000000000號與鄒│徒刑年貳月，附│
│    │      │      │            │忠住處    │        │            │志和持用之行動電│表九編號七、編號│
│    │      │      │            │          │        │            │話號碼0000000000│九、編號十之毒品│
│    │      │      │            │          │        │            │號聯絡，由林立祥│沒收銷燬之，犯罪│
│    │      │      │            │          │        │            │至交易地點交付毒│所得新台幣貳萬壹│
│    │      │      │            │          │        │            │品。            │仟元與鄒志和連帶│
│    │      │      │            │          │        │            │                │沒收之，如全部或│
│    │      │      │            │          │        │            │                │一部不能沒收時，│
│    │      │      │            │          │        │            │                │以其財產抵償之，│
│    │      │      │            │          │        │            │                │附表九編號八所示│
│    │      │      │            │          │        │            │                │之物沒收，附表九│
│    │      │      │            │          │        │            │                │編號十四所示之物│
│    │      │      │            │          │        │            │                │沒收，如全部或一│
│    │      │      │            │          │        │            │                │部不能沒收時，追│
│    │      │      │            │          │        │            │                │徵其價額。      │
│    │      │      │            │          │        │            │                │鄒志和共同販賣第│
│    │      │      │            │          │        │            │                │三級毒品，累犯，│
│    │      │      │            │          │        │            │                │處有期徒刑伍年陸│
│    │      │      │            │          │        │            │                │月，附表九編號七│
│    │      │      │            │          │        │            │                │、編號九、編號十│
│    │      │      │            │          │        │            │                │之毒品沒收銷燬之│
│    │      │      │            │          │        │            │                │，犯罪所得新台幣│
│    │      │      │            │          │        │            │                │貳萬壹仟元與林立│
│    │      │      │            │          │        │            │                │祥連帶沒收之，如│
│    │      │      │            │          │        │            │                │全部或一部不能沒│
│    │      │      │            │          │        │            │                │收時，以其財產抵│
│    │      │      │            │          │        │            │                │償之，附表九編號│
│    │      │      │            │          │        │            │                │八所示之物沒收，│
│    │      │      │            │          │        │            │                │附表九編號十四所│
│    │      │      │            │          │        │            │                │示之物沒收，如全│
│    │      │      │            │          │        │            │                │部或一部不能沒收│
│    │      │      │            │          │        │            │                │時，追徵其價額。│
├──┼───┼───┼──────┼─────┼────┼──────┼────────┼────────┤
│四  │林立祥│林敏雄│99年6月8日  │宜蘭市南館│愷他命  │28,000元    │林敏雄以持用之行│林立祥共同販賣第│
│    │鄒志和│      │            │市場      │100公克 │            │動電話號碼      │三級毒品，處有期│
│    │林威志│      │            │          │        │            │0000000000號與鄒│徒刑年貳月，附│
│    │      │      │            │          │        │            │志和持用之行動電│表九編號七、編號│
│    │      │      │            │          │        │            │話號碼0000000000│九、編號十之毒品│
│    │      │      │            │          │        │            │號聯絡，由林立祥│沒收銷燬之，犯罪│
│    │      │      │            │          │        │            │指示林威志至交易│所得新台幣貳萬捌│
│    │      │      │            │          │        │            │地點交付毒品，收│仟元與鄒志和、林│
│    │      │      │            │          │        │            │取價金。        │威志連帶沒收之，│
│    │      │      │            │          │        │            │                │如全部或一部不能│
│    │      │      │            │          │        │            │                │沒收時，以其財產│
│    │      │      │            │          │        │            │                │抵償之，附表九編│
│    │      │      │            │          │        │            │                │號八、編號十二所│
│    │      │      │            │          │        │            │                │示之物沒收，附表│
│    │      │      │            │          │        │            │                │九編號十四所示之│
│    │      │      │            │          │        │            │                │物沒收，如全部或│
│    │      │      │            │          │        │            │                │一部不能沒收時，│
│    │      │      │            │          │        │            │                │追徵其價額。    │
│    │      │      │            │          │        │            │                │鄒志和共同販賣第│
│    │      │      │            │          │        │            │                │三級毒品，累犯，│
│    │      │      │            │          │        │            │                │處有期徒刑伍年陸│
│    │      │      │            │          │        │            │                │月，附表九編號七│
│    │      │      │            │          │        │            │                │、編號九、編號十│
│    │      │      │            │          │        │            │                │之毒品沒收銷燬之│
│    │      │      │            │          │        │            │                │，犯罪所得新台幣│
│    │      │      │            │          │        │            │                │貳萬捌仟元與林立│
│    │      │      │            │          │        │            │                │祥、林威志連帶沒│
│    │      │      │            │          │        │            │                │收之，如全部或一│
│    │      │      │            │          │        │            │                │部不能沒收時，以│
│    │      │      │            │          │        │            │                │其財產抵償之，附│
│    │      │      │            │          │        │            │                │表九編號八、編號│
│    │      │      │            │          │        │            │                │十二所示之物沒收│
│    │      │      │            │          │        │            │                │，附表九編號十四│
│    │      │      │            │          │        │            │                │所示之物沒收，如│
│    │      │      │            │          │        │            │                │全部或一部不能沒│
│    │      │      │            │          │        │            │                │收時，追徵其價額│
│    │      │      │            │          │        │            │                │。              │
│    │      │      │            │          │        │            │                │林威志共同販賣第│
│    │      │      │            │          │        │            │                │三級毒品，處有期│
│    │      │      │            │          │        │            │                │徒刑貳年捌月，附│
│    │      │      │            │          │        │            │                │表九編號七、編號│
│    │      │      │            │          │        │            │                │九、編號十之毒品│
│    │      │      │            │          │        │            │                │沒收銷燬之，犯罪│
│    │      │      │            │          │        │            │                │所得新台幣貳萬捌│
│    │      │      │            │          │        │            │                │仟元與林立祥、鄒│
│    │      │      │            │          │        │            │                │志和連帶沒收之，│
│    │      │      │            │          │        │            │                │如全部或一部不能│
│    │      │      │            │          │        │            │                │沒收時，以其財產│
│    │      │      │            │          │        │            │                │抵償之，附表九編│
│    │      │      │            │          │        │            │                │號八、編號十二所│
│    │      │      │            │          │        │            │                │示之物沒收，附表│
│    │      │      │            │          │        │            │                │九編號十四所示之│
│    │      │      │            │          │        │            │                │物沒收，如全部或│
│    │      │      │            │          │        │            │                │一部不能沒收時，│
│    │      │      │            │          │        │            │                │追徵其價額。    │
├──┼───┼───┼──────┼─────┼────┼──────┼────────┼────────┤
│五  │林立祥│林敏雄│99年6月12日 │宜蘭市南館│愷他命  │28,000元    │林敏雄以持用之行│林立祥共同販賣第│
│    │鄒志和│      │            │市場      │100公克 │            │動電話號碼      │三級毒品，處有期│
│    │      │      │            │          │        │            │0000000000號與鄒│徒刑年貳月，附│
│    │      │      │            │          │        │            │志和持用之行動電│表九編號七、編號│
│    │      │      │            │          │        │            │話號碼0000000000│九、編號十之毒品│
│    │      │      │            │          │        │            │號聯絡，由林立祥│沒收銷燬之，犯罪│
│    │      │      │            │          │        │            │至交易地點交付毒│所得新台幣貳萬捌│
│    │      │      │            │          │        │            │品，收取價金。  │仟元與鄒志和連帶│
│    │      │      │            │          │        │            │                │沒收之，如全部或│
│    │      │      │            │          │        │            │                │一部不能沒收時，│
│    │      │      │            │          │        │            │                │以其財產抵償之，│
│    │      │      │            │          │        │            │                │附表九編號八所示│
│    │      │      │            │          │        │            │                │之物沒收，附表九│
│    │      │      │            │          │        │            │                │編號十四所示之物│
│    │      │      │            │          │        │            │                │沒收，如全部或一│
│    │      │      │            │          │        │            │                │部不能沒收時，追│
│    │      │      │            │          │        │            │                │徵其價額。      │
│    │      │      │            │          │        │            │                │鄒志和共同販賣第│
│    │      │      │            │          │        │            │                │三級毒品，累犯，│
│    │      │      │            │          │        │            │                │處有期徒刑伍年陸│
│    │      │      │            │          │        │            │                │月，附表九編號七│
│    │      │      │            │          │        │            │                │、編號九、編號十│
│    │      │      │            │          │        │            │                │之毒品沒收銷燬之│
│    │      │      │            │          │        │            │                │，犯罪所得新台幣│
│    │      │      │            │          │        │            │                │貳萬捌仟元與林立│
│    │      │      │            │          │        │            │                │祥連帶沒收之，如│
│    │      │      │            │          │        │            │                │全部或一部不能沒│
│    │      │      │            │          │        │            │                │收時，以其財產抵│
│    │      │      │            │          │        │            │                │償之，附表九編號│
│    │      │      │            │          │        │            │                │八所示之物沒收，│
│    │      │      │            │          │        │            │                │附表九編號十四所│
│    │      │      │            │          │        │            │                │示之物沒收，如全│
│    │      │      │            │          │        │            │                │部或一部不能沒收│
│    │      │      │            │          │        │            │                │時，追徵其價額。│
├──┼───┼───┼──────┼─────┼────┼──────┼────────┼────────┤
│六  │林立祥│林敏雄│99年6月15日 │宜蘭市南館│愷他命  │28,000元    │林敏雄以持用之行│林立祥共同販賣第│
│    │鄒志和│      │            │市場      │100公克 │            │動電話號碼      │三級毒品，處有期│
│    │      │      │            │          │        │            │0000000000號與鄒│徒刑年貳月，附│
│    │      │      │            │          │        │            │志和持用之行動電│表九編號七、編號│
│    │      │      │            │          │        │            │話號碼0000000000│九、編號十之毒品│
│    │      │      │            │          │        │            │號聯絡，由林立祥│沒收銷燬之，犯罪│
│    │      │      │            │          │        │            │至交易地點交付毒│所得新台幣貳萬捌│
│    │      │      │            │          │        │            │品，收取價金。  │仟元與鄒志和連帶│
│    │      │      │            │          │        │            │                │沒收之，如全部或│
│    │      │      │            │          │        │            │                │一部不能沒收時，│
│    │      │      │            │          │        │            │                │以其財產抵償之，│
│    │      │      │            │          │        │            │                │附表九編號八所示│
│    │      │      │            │          │        │            │                │之物沒收，附表九│
│    │      │      │            │          │        │            │                │編號十四所示之物│
│    │      │      │            │          │        │            │                │沒收，如全部或一│
│    │      │      │            │          │        │            │                │部不能沒收時，追│
│    │      │      │            │          │        │            │                │徵其價額。      │
│    │      │      │            │          │        │            │                │鄒志和共同販賣第│
│    │      │      │            │          │        │            │                │三級毒品，累犯，│
│    │      │      │            │          │        │            │                │處有期徒刑伍年陸│
│    │      │      │            │          │        │            │                │月，附表九編號七│
│    │      │      │            │          │        │            │                │、編號九、編號十│
│    │      │      │            │          │        │            │                │之毒品沒收銷燬之│
│    │      │      │            │          │        │            │                │，犯罪所得新台幣│
│    │      │      │            │          │        │            │                │貳萬捌仟元與林立│
│    │      │      │            │          │        │            │                │祥連帶沒收之，如│
│    │      │      │            │          │        │            │                │全部或一部不能沒│
│    │      │      │            │          │        │            │                │收時，以其財產抵│
│    │      │      │            │          │        │            │                │償之，附表九編號│
│    │      │      │            │          │        │            │                │八所示之物沒收，│
│    │      │      │            │          │        │            │                │附表九編號十四所│
│    │      │      │            │          │        │            │                │示之物沒收，如全│
│    │      │      │            │          │        │            │                │部或一部不能沒收│
│    │      │      │            │          │        │            │                │時，追徵其價額。│
└──┴───┴───┴──────┴─────┴────┴──────┴────────┴────────┘
附表三
┌──┬───┬───┬──────┬─────┬────┬──────┬────────┐
│編號│行為人│對象  │犯罪時間    │犯罪地點  │販賣毒品│交易價格    │宣告刑          │
├──┼───┼───┼──────┼─────┼────┼──────┼────────┤
│一  │林立祥│林威志│99年4月至同 │宜蘭市宜興│愷他命3 │每次6,000元 │林立祥販賣第三級│
│    │      │      │年6月間     │路3段宜聯 │次各20公│            │毒品，處有期徒刑│
│    │      │      │            │汽車商行內│克      │            │貳年拾月，附表九│
│    │      │      │            │          │        │            │編號七、編號九、│
│    │      │      │            │          │        │            │編號十之毒品沒收│
│    │      │      │            │          │        │            │銷燬之，犯罪所得│
│    │      │      │            │          │        │            │新台幣陸仟元沒收│
│    │      │      │            │          │        │            │之，如全部或一部│
│    │      │      │            │          │        │            │不能沒收時，以其│
│    │      │      │            │          │        │            │財產抵償之。    │
│    │      │      │            │          │        │            │林立祥販賣第三級│
│    │      │      │            │          │        │            │毒品，處有期徒刑│
│    │      │      │            │          │        │            │貳年拾月，附表九│
│    │      │      │            │          │        │            │編號七、編號九、│
│    │      │      │            │          │        │            │編號十之毒品沒收│
│    │      │      │            │          │        │            │銷燬之，犯罪所得│
│    │      │      │            │          │        │            │新台幣陸仟元沒收│
│    │      │      │            │          │        │            │之，如全部或一部│
│    │      │      │            │          │        │            │不能沒收時，以其│
│    │      │      │            │          │        │            │財產抵償之。    │
│    │      │      │            │          │        │            │林立祥販賣第三級│
│    │      │      │            │          │        │            │毒品，處有期徒刑│
│    │      │      │            │          │        │            │貳年拾月，附表九│
│    │      │      │            │          │        │            │編號七、編號九、│
│    │      │      │            │          │        │            │編號十之毒品沒收│
│    │      │      │            │          │        │            │銷燬之，犯罪所得│
│    │      │      │            │          │        │            │新台幣陸仟元沒收│
│    │      │      │            │          │        │            │之，如全部或一部│
│    │      │      │            │          │        │            │不能沒收時，以其│
│    │      │      │            │          │        │            │財產抵償之。    │
└──┴───┴───┴──────┴─────┴────┴──────┴────────┘
附表四
┌──┬───┬───┬──────┬─────┬────┬──────┬────────┬────────┐
│編號│行為人│對象  │犯罪時間    │犯罪地點  │販賣毒品│交易價格    │交易方式        │宣告刑          │
├──┼───┼───┼──────┼─────┼────┼──────┼────────┼────────┤
│一  │林立祥│林承佑│99年7月5日  │宜蘭縣羅東│愷他命  │500元       │林承佑以持用之行│林立祥共同販賣第│
│    │許雲禎│      │            │鎮○○街13│        │            │動電話號碼      │三級毒品，處有期│
│    │      │      │            │號某電玩店│        │            │0000000000號與林│徒刑貳年柒月，附│
│    │      │      │            │外        │        │            │立祥持用之行動電│表九編號七、編號│
│    │      │      │            │          │        │            │話0000000000號聯│九、編號十之毒品│
│    │      │      │            │          │        │            │繫，由林立祥駕車│沒收銷燬之，犯罪│
│    │      │      │            │          │        │            │搭載許雲禎至交易│所得新台幣伍佰元│
│    │      │      │            │          │        │            │地點，由許雲禎交│與許雲禎連帶沒收│
│    │      │      │            │          │        │            │付毒品。        │之，如全部或一部│
│    │      │      │            │          │        │            │                │不能沒收時，以其│
│    │      │      │            │          │        │            │                │財產抵償之，附表│
│    │      │      │            │          │        │            │                │九編號八所示之物│
│    │      │      │            │          │        │            │                │沒收。          │
│    │      │      │            │          │        │            │                │許雲禎共同販賣第│
│    │      │      │            │          │        │            │                │三級毒品，處有期│
│    │      │      │            │          │        │            │                │徒刑貳年陸月，附│
│    │      │      │            │          │        │            │                │表九編號七、編號│
│    │      │      │            │          │        │            │                │九、編號十之毒品│
│    │      │      │            │          │        │            │                │沒收銷燬之，犯罪│
│    │      │      │            │          │        │            │                │所得新台幣伍佰元│
│    │      │      │            │          │        │            │                │與林立祥連帶沒收│
│    │      │      │            │          │        │            │                │之，如全部或一部│
│    │      │      │            │          │        │            │                │不能沒收時，以其│
│    │      │      │            │          │        │            │                │財產抵償之，附表│
│    │      │      │            │          │        │            │                │九編號八所示之物│
│    │      │      │            │          │        │            │                │沒收。          │
└──┴───┴───┴──────┴─────┴────┴──────┴────────┴────────┘
附表五、許雲禎轉讓MDMA部分
┌──┬───┬───┬──────┬─────┬────┬──────┬────────┬────────┐
│編號│行為人│對象  │犯罪時間    │犯罪地點  │販賣毒品│交易價格    │交易方式        │宣告刑          │
├──┼───┼───┼──────┼─────┼────┼──────┼────────┼────────┤
│一  │許雲禎│陳志忠│99年6月11日 │宜蘭市延平│搖頭丸5 │1,750元     │陳志忠以持用之行│許雲禎犯轉讓禁藥│
│    │      │      │凌晨        │路56 巷25 │顆      │            │動電話號碼      │罪，處有期徒刑壹│
│    │      │      │            │弄9號陳志 │        │            │0000000000號與許│年，附表九編號二│
│    │      │      │            │忠住處    │        │            │雲禎持用之行動電│、編號三、編號四│
│    │      │      │            │          │        │            │話號碼0000000000│、編號五所示之物│
│    │      │      │            │          │        │            │號聯絡，由不知情│沒收，犯罪所得新│
│    │      │      │            │          │        │            │之林立祥開車搭載│台幣壹仟柒佰伍拾│
│    │      │      │            │          │        │            │許雲禎至陳志忠住│元沒收。        │
│    │      │      │            │          │        │            │處，由許雲禎交付│                │
│    │      │      │            │          │        │            │毒品。          │                │
├──┼───┼───┼──────┼─────┼────┼──────┼────────┼────────┤
│二  │許雲禎│陳志忠│99年6月21日 │宜蘭市中山│搖頭丸3 │1,000元     │陳志忠以持用之行│許雲禎犯轉讓禁藥│
│    │      │      │晚間        │路、女中路│顆      │            │動電話號碼      │罪，處有期徒刑壹│
│    │      │      │            │7-11便利商│        │            │0000000000號與許│年，附表九編號二│
│    │      │      │            │店        │        │            │雲禎持用之行動電│、編號三、編號四│
│    │      │      │            │          │        │            │話號碼0000000000│、編號五所示之物│
│    │      │      │            │          │        │            │號聯絡，由許雲禎│沒收，犯罪所得新│
│    │      │      │            │          │        │            │至約定地點交付毒│台幣壹仟元沒收。│
│    │      │      │            │          │        │            │品。            │                │
└──┴───┴───┴──────┴─────┴────┴──────┴────────┴────────┘
附表六
┌──┬───┬───┬──────┬─────┬────┬──────┬────────┬────────┐
│編號│行為人│對象  │犯罪時間    │犯罪地點  │販賣毒品│交易價格    │交易方式        │宣告刑          │
├──┼───┼───┼──────┼─────┼────┼──────┼────────┼────────┤
│一  │許雲禎│王友逸│99年6月18日 │宜蘭縣羅東│愷他命  │2,500元     │王友逸以持用之行│許雲禎共同販賣第│
│    │游智傑│      │晚間        │鎮○○街某│        │            │動電話號碼      │三級毒品，處有期│
│    │      │      │            │電玩店對面│        │            │0000000000號與許│徒刑貳年捌月，附│
│    │      │      │            │之農民超市│        │            │雲禎持用之行動電│表九編號一、編號│
│    │      │      │            │          │        │            │話號碼0000000000│六之毒品沒收銷燬│
│    │      │      │            │          │        │            │號聯繫後，再由許│之，犯罪所得新台│
│    │      │      │            │          │        │            │雲禎以上開行動電│幣貳仟伍佰元與游│
│    │      │      │            │          │        │            │話與游智傑持用之│智傑連帶沒收之，│
│    │      │      │            │          │        │            │行動電話號碼    │附表九編號二、編│
│    │      │      │            │          │        │            │0000000000號聯繫│號十三所示之物沒│
│    │      │      │            │          │        │            │，指示游智傑交付│收。            │
│    │      │      │            │          │        │            │毒品，價金於99年│游智傑共同販賣第│
│    │      │      │            │          │        │            │6月21日由王友逸 │三級毒品，處有期│
│    │      │      │            │          │        │            │清償許雲禎。    │徒刑貳年陸月，附│
│    │      │      │            │          │        │            │                │表九編號一、編號│
│    │      │      │            │          │        │            │                │六之毒品沒收銷燬│
│    │      │      │            │          │        │            │                │之，犯罪所得新台│
│    │      │      │            │          │        │            │                │幣貳仟伍佰元與許│
│    │      │      │            │          │        │            │                │雲禎連帶沒收之，│
│    │      │      │            │          │        │            │                │附表九編號二、編│
│    │      │      │            │          │        │            │                │號十三所示之物沒│
│    │      │      │            │          │        │            │                │收。            │
├──┼───┼───┼──────┼─────┼────┼──────┼────────┼────────┤
│二  │許雲禎│綽號「│99年6月18日 │宜蘭縣羅東│愷他命  │2,500元     │許雲禎接獲購買愷│許雲禎共同販賣第│
│    │游智傑│喜互惠│晚間        │鎮85度C咖 │        │            │他命之訊息後，以│三級毒品，處有期│
│    │      │」男子│            │啡店      │        │            │持用之行動電話號│徒刑貳年捌月，附│
│    │      │      │            │          │        │            │碼0000000000號與│表九編號一、編號│
│    │      │      │            │          │        │            │游智傑持用之行動│六之毒品沒收銷燬│
│    │      │      │            │          │        │            │電話號碼        │之，犯罪所得新台│
│    │      │      │            │          │        │            │0000000000號聯繫│幣貳仟伍佰元與游│
│    │      │      │            │          │        │            │，指示游智傑至交│智傑連帶沒收之，│
│    │      │      │            │          │        │            │易地點交付毒品與│附表九編號二、編│
│    │      │      │            │          │        │            │收取金錢。      │號十三所示之物沒│
│    │      │      │            │          │        │            │                │收。            │
│    │      │      │            │          │        │            │                │游智傑共同販賣第│
│    │      │      │            │          │        │            │                │三級毒品，處有期│
│    │      │      │            │          │        │            │                │徒刑貳年陸月，附│
│    │      │      │            │          │        │            │                │表九編號一、編號│
│    │      │      │            │          │        │            │                │六之毒品沒收銷燬│
│    │      │      │            │          │        │            │                │之，犯罪所得新台│
│    │      │      │            │          │        │            │                │幣貳仟伍佰元與許│
│    │      │      │            │          │        │            │                │雲禎連帶沒收之，│
│    │      │      │            │          │        │            │                │附表九編號二、編│
│    │      │      │            │          │        │            │                │號十三所示之物沒│
│    │      │      │            │          │        │            │                │收。            │
├──┼───┼───┼──────┼─────┼────┼──────┼────────┼────────┤
│三  │許雲禎│綽號「│99年6月18日 │宜蘭縣宜蘭│愷他命  │500元       │許雲禎接獲購買愷│許雲禎共同販賣第│
│    │游智傑│弟弟」│晚間        │市新店地區│        │            │他命之訊息後，以│三級毒品，處有期│
│    │      │男子  │            │某7-11便利│        │            │持用之行動電話號│徒刑貳年柒月，附│
│    │      │      │            │商店      │        │            │碼0000000000號與│表九編號一、編號│
│    │      │      │            │          │        │            │游智傑持用之行動│六之毒品沒收銷燬│
│    │      │      │            │          │        │            │電話號碼        │之，犯罪所得新台│
│    │      │      │            │          │        │            │0000000000號聯繫│幣伍佰元與游智傑│
│    │      │      │            │          │        │            │，指示游智傑至交│連帶沒收之，附表│
│    │      │      │            │          │        │            │易地點交付毒品與│九編號二、編號十│
│    │      │      │            │          │        │            │收取金錢。      │三所示之物沒收。│
│    │      │      │            │          │        │            │                │游智傑共同販賣第│
│    │      │      │            │          │        │            │                │三級毒品，處有期│
│    │      │      │            │          │        │            │                │徒刑貳年陸月，附│
│    │      │      │            │          │        │            │                │表九編號一、編號│
│    │      │      │            │          │        │            │                │六之毒品沒收銷燬│
│    │      │      │            │          │        │            │                │之，犯罪所得新台│
│    │      │      │            │          │        │            │                │幣伍佰元與許雲禎│
│    │      │      │            │          │        │            │                │連帶沒收之，附表│
│    │      │      │            │          │        │            │                │九編號二、編號十│
│    │      │      │            │          │        │            │                │三所示之物沒收。│
├──┼───┼───┼──────┼─────┼────┼──────┼────────┼────────┤
│四  │許雲禎│綽號「│99年6月18日 │宜蘭縣宜蘭│愷他命  │            │許雲禎接獲購買愷│許雲禎共同販賣第│
│    │游智傑│阿偉」│晚間        │市○○路夜│        │            │他命之訊息後，以│三級毒品，未遂，│
│    │      │男子  │            │市檳榔攤旁│        │            │持用之行動電話號│處有期徒刑貳年，│
│    │      │      │            │          │        │            │碼0000000000號與│附表九編號一、編│
│    │      │      │            │          │        │            │游智傑持用之行動│號六之毒品沒收銷│
│    │      │      │            │          │        │            │電話號碼        │燬之，附表九編號│
│    │      │      │            │          │        │            │0000000000號聯繫│二、編號十三所示│
│    │      │      │            │          │        │            │，指示游智傑至交│之物沒收。      │
│    │      │      │            │          │        │            │易地點，但因「阿│游智傑共同販賣第│
│    │      │      │            │          │        │            │偉」要購買2,500 │三級毒品，未遂，│
│    │      │      │            │          │        │            │元之大包愷他命，│處有期徒刑壹年陸│
│    │      │      │            │          │        │            │因游智傑沒有，致│月，附表九編號一│
│    │      │      │            │          │        │            │未完成交易。    │、編號六之毒品沒│
│    │      │      │            │          │        │            │                │收銷燬之附表九編│
│    │      │      │            │          │        │            │                │號二、編號十三所│
│    │      │      │            │          │        │            │                │示之物沒收。    │
├──┼───┼───┼──────┼─────┼────┼──────┼────────┼────────┤
│五  │許雲禎│林承佑│99年7月10日 │宜蘭縣羅東│愷他命  │1,000元     │林承佑以持用行動│許雲禎販賣第三級│
│    │      │      │            │鎮○○路、│        │            │電話號碼        │毒品，處有期徒刑│
│    │      │      │            │南門路口之│        │            │0000000000號與許│貳年捌月，附表九│
│    │      │      │            │全家便利商│        │            │雲禎持用之行動電│編號一、編號六之│
│    │      │      │            │店旁      │        │            │話號碼0000000000│毒品沒收銷燬之，│
│    │      │      │            │          │        │            │號聯繫後後，由不│犯罪所得新台幣壹│
│    │      │      │            │          │        │            │知情之游智傑駕車│仟元沒收之，附表│
│    │      │      │            │          │        │            │搭載許雲禎前往交│九編號二所示之物│
│    │      │      │            │          │        │            │易地點，林承佑則│沒收。          │
│    │      │      │            │          │        │            │委由王友逸至交易│                │
│    │      │      │            │          │        │            │地點購買毒品。  │                │
└──┴───┴───┴──────┴─────┴────┴──────┴────────┴────────┘
附表七
┌──┬───┬───┬──────┬─────┬────┬──────┬────────┬────────┐
│編號│行為人│對象  │犯罪時間    │犯罪地點  │販賣毒品│交易價格    │交易方式        │宣告刑          │
├──┼───┼───┼──────┼─────┼────┼──────┼────────┼────────┤
│一  │許雲禎│游智傑│99年7月往前 │宜蘭大學附│愷他命4 │每次500元   │游智傑與許雲禎聯│許雲禎販賣第三級│
│    │      │      │回溯2個月內 │近之清心飲│次      │            │繫後，由許雲禎至│毒品，處有期徒刑│
│    │      │      │            │料店或路邊│        │            │交易地點交付毒品│貳年柒月，附表九│
│    │      │      │            │          │        │            │。              │編號一、編號六之│
│    │      │      │            │          │        │            │                │毒品沒收銷燬之，│
│    │      │      │            │          │        │            │                │犯罪所得新台幣伍│
│    │      │      │            │          │        │            │                │佰元沒收。      │
│    │      │      │            │          │        │            │                │許雲禎販賣第三級│
│    │      │      │            │          │        │            │                │毒品，處有期徒刑│
│    │      │      │            │          │        │            │                │貳年柒月，附表九│
│    │      │      │            │          │        │            │                │編號一、編號六之│
│    │      │      │            │          │        │            │                │毒品沒收銷燬之，│
│    │      │      │            │          │        │            │                │犯罪所得新台幣伍│
│    │      │      │            │          │        │            │                │佰元沒收。      │
│    │      │      │            │          │        │            │                │許雲禎販賣第三級│
│    │      │      │            │          │        │            │                │毒品，處有期徒刑│
│    │      │      │            │          │        │            │                │貳年柒月，附表九│
│    │      │      │            │          │        │            │                │編號一、編號六之│
│    │      │      │            │          │        │            │                │毒品沒收銷燬之，│
│    │      │      │            │          │        │            │                │犯罪所得新台幣伍│
│    │      │      │            │          │        │            │                │佰元沒收。      │
│    │      │      │            │          │        │            │                │許雲禎販賣第三級│
│    │      │      │            │          │        │            │                │毒品，處有期徒刑│
│    │      │      │            │          │        │            │                │貳年柒月，附表九│
│    │      │      │            │          │        │            │                │編號一、編號六之│
│    │      │      │            │          │        │            │                │毒品沒收銷燬之，│
│    │      │      │            │          │        │            │                │犯罪所得新台幣伍│
│    │      │      │            │          │        │            │                │佰元沒收。      │
├──┼───┼───┼──────┼─────┼────┼──────┼────────┼────────┤
│二  │許雲禎│鄭志偉│99年6月23日 │宜蘭縣宜蘭│愷他命  │500元       │鄭志偉以持用之行│許雲禎販賣第三級│
│    │      │      │凌晨        │市○○路金│        │            │動電話號碼      │毒品，處有期徒刑│
│    │      │      │            │六結附近之│        │            │0000000000號與許│貳年柒月，附表九│
│    │      │      │            │7-11便利商│        │            │雲禎持用之行動電│編號一、編號六之│
│    │      │      │            │店        │        │            │話號碼0000000000│毒品沒收銷燬之，│
│    │      │      │            │          │        │            │號聯繫後，由許雲│犯罪所得新台幣伍│
│    │      │      │            │          │        │            │禎駕駛車牌號碼  │佰元沒收，附表九│
│    │      │      │            │          │        │            │0818-ZH號自用小 │編號二所示之物沒│
│    │      │      │            │          │        │            │客車至約定地點交│收。            │
│    │      │      │            │          │        │            │付毒品。        │                │
├──┼───┼───┼──────┼─────┼────┼──────┼────────┼────────┤
│三  │許雲禎│黃錦莉│99年7月初某 │宜蘭縣宜蘭│愷他命  │1,000元     │黃錦莉以持用之行│許雲禎販賣第三級│
│    │      │      │日晚間      │市○○路附│        │            │動電話號碼      │毒品，處有期徒刑│
│    │      │      │            │近7-11便利│        │            │0000000000號與許│貳年捌月，附表九│
│    │      │      │            │商店      │        │            │雲禎持用之行動電│編號一、編號六之│
│    │      │      │            │          │        │            │話號碼0000000000│毒品沒收銷燬之，│
│    │      │      │            │          │        │            │號聯繫後，由許雲│犯罪所得新台幣壹│
│    │      │      │            │          │        │            │禎駕駛車牌號碼  │仟元沒收，附表九│
│    │      │      │            │          │        │            │0818-ZH號自用小 │編號二所示之物沒│
│    │      │      │            │          │        │            │客車至約定地點交│收。            │
│    │      │      │            │          │        │            │付毒品。        │                │
├──┼───┼───┼──────┼─────┼────┼──────┼────────┼────────┤
│四  │許雲禎│黃錦莉│99年7月13日 │宜蘭縣宜蘭│愷他命  │1,000元     │黃錦莉以持用之行│許雲禎販賣第三級│
│    │      │      │下午        │市○○路74│        │            │動電話號碼      │毒品，處有期徒刑│
│    │      │      │            │之33號黃錦│        │            │0000000000號與許│貳年捌月，附表九│
│    │      │      │            │莉住處    │        │            │雲禎持用之行動電│編號一、編號六之│
│    │      │      │            │          │        │            │話號碼0000000000│毒品沒收銷燬之，│
│    │      │      │            │          │        │            │號聯繫後，由許雲│犯罪所得新台幣壹│
│    │      │      │            │          │        │            │禎駕駛車牌號碼  │仟元沒收，附表九│
│    │      │      │            │          │        │            │0818-ZH號自用小 │編號二所示之物沒│
│    │      │      │            │          │        │            │客車至約定地點交│收。            │
│    │      │      │            │          │        │            │付毒品。        │                │
├──┼───┼───┼──────┼─────┼────┼──────┼────────┼────────┤
│五  │許雲禎│黃錦莉│99年7月14日 │宜蘭縣宜蘭│愷他命  │1,000元     │黃錦莉以持用之行│許雲禎販賣第三級│
│    │      │      │凌晨        │市○○路74│        │            │動電話號碼      │毒品，處有期徒刑│
│    │      │      │            │之33號黃錦│        │            │0000000000號與許│貳年捌月，附表九│
│    │      │      │            │莉住處    │        │            │雲禎持用之行動電│編號一、編號六之│
│    │      │      │            │          │        │            │話號碼0000000000│毒品沒收銷燬之，│
│    │      │      │            │          │        │            │號聯繫後，由許雲│犯罪所得新台幣壹│
│    │      │      │            │          │        │            │禎駕駛車牌號碼  │仟元沒收，附表九│
│    │      │      │            │          │        │            │0818-ZH號自用小 │編號二所示之物沒│
│    │      │      │            │          │        │            │客車至約定地點交│收。            │
│    │      │      │            │          │        │            │付毒品。        │                │
└──┴───┴───┴──────┴─────┴────┴──────┴────────┴────────┘
附表八
┌──┬───┬───┬──────┬─────┬────┬──────┬────────┬────────┐
│編號│行為人│對象  │犯罪時間    │犯罪地點  │販賣毒品│交易價格    │交易方式        │宣告刑          │
├──┼───┼───┼──────┼─────┼────┼──────┼────────┼────────┤
│一  │林威志│余政韋│99年7月10日 │宜蘭縣宜蘭│愷他命  │2,500元     │余政韋以持用之行│林威志販賣第三級│
│    │      │張乙畦│晚間        │市○○路3 │        │            │動號碼0000000000│毒品，處有期徒刑│
│    │      │      │            │段59號宜聯│        │            │號與林威志持用之│貳年捌月，附表九│
│    │      │      │            │汽車商行  │        │            │行動電話號碼    │編號十一之毒品沒│
│    │      │      │            │          │        │            │0000000000號聯繫│收銷燬之，犯罪所│
│    │      │      │            │          │        │            │後，由張乙畦至約│得新台幣貳仟伍佰│
│    │      │      │            │          │        │            │定地點拿取毒品，│元沒收，如全部或│
│    │      │      │            │          │        │            │再於99年7月11日 │一部不能沒收時，│
│    │      │      │            │          │        │            │凌晨余政韋、張乙│以其財產抵償之，│
│    │      │      │            │          │        │            │畦至宜蘭縣宜蘭市│附表九編號十二所│
│    │      │      │            │          │        │            │延平路宜蘭商職旁│示之物沒收。    │
│    │      │      │            │          │        │            │之全家便利商店將│                │
│    │      │      │            │          │        │            │價金交付林威志。│                │
├──┼───┼───┼──────┼─────┼────┼──────┼────────┼────────┤
│二  │林威志│余政韋│99年6月底或7│宜蘭縣宜蘭│愷他命  │2,500元     │余政韋以持用之行│林威志販賣第三級│
│    │      │張乙畦│月初某日    │市○○路3 │        │            │動號碼0000000000│毒品，處有期徒刑│
│    │      │      │            │段59號宜聯│        │            │號與林威志持用之│貳年捌月，附表九│
│    │      │      │            │汽車商行  │        │            │行動電話號碼    │編號十一之毒品沒│
│    │      │      │            │          │        │            │0000000000號聯繫│收銷燬之，犯罪所│
│    │      │      │            │          │        │            │後，余政韋、張乙│得新台幣貳仟伍佰│
│    │      │      │            │          │        │            │畦2人至約定地點 │元沒收，如全部或│
│    │      │      │            │          │        │            │，由林威志交付毒│一部不能沒收時，│
│    │      │      │            │          │        │            │品。            │以其財產抵償之，│
│    │      │      │            │          │        │            │                │附表九編號十二所│
│    │      │      │            │          │        │            │                │示之物沒收。    │
└──┴───┴───┴──────┴─────┴────┴──────┴────────┴────────┘
附表九
┌──┬─────────────────┬────────────┐
│編號│應  沒  收  之  物                │備    註                │
├──┼─────────────────┼────────────┤
│一  │第三級毒品愷他命拾捌包            │被告許雲禎所有，在英格蘭│
│    │                                  │汽車旅館221號室扣得。   │
├──┼─────────────────┼────────────┤
│二  │行動電話號碼0000000000號│被告許雲禎所有，在英格蘭│
│    │壹具                              │汽車旅館221號室扣得。   │
├──┼─────────────────┼────────────┤
│三  │賓士牌MDMA壹包（拾顆）            │被告許雲禎所有，在英格蘭│
│    │                                  │汽車旅館221號室扣得。   │
├──┼─────────────────┼────────────┤
│四  │鴿子牌MDMA貳包（貳拾顆）          │被告許雲禎所有，在英格蘭│
│    │                                  │汽車旅館221號室扣得。   │
├──┼─────────────────┼────────────┤
│五  │賓士牌MDMA陸顆                    │被告許雲禎所有，在被告許│
│    │                                  │雲禎所有之車牌號碼      │
│    │                                  │0818-ZH 號自用小客車內扣│
│    │                                  │得。                    │
├──┼─────────────────┼────────────┤
│六  │第三級毒品愷他命壹包              │被告許雲禎所有，在車牌號│
│    │                                  │碼0818-ZH號自用小客車內 │
│    │                                  │扣得。                  │
├──┼─────────────────┼────────────┤
│七  │第三級毒品愷他命壹包              │被告林立祥所有，在英格蘭│
│    │                                  │汽車旅館221號室扣得。   │
├──┼─────────────────┼────────────┤
│八  │行動電話號碼0000000000號│被告林立祥所有，在英格蘭│
│    │壹具                              │汽車旅館221號室扣得。   │
├──┼─────────────────┼────────────┤
│九  │第三級毒品愷他命伍大包、第三級毒品│被告林立祥所有，在被告林│
│    │愷他命拾小包、已研磨成粉之第三級毒│立祥所有之車牌號碼      │
│    │品愷他命壹包                      │8988-VP號自用小客車內扣 │
│    │                                  │得。                    │
├──┼─────────────────┼────────────┤
│十  │第三級毒品愷他命壹袋              │被告林立祥所有，在宜蘭縣│
│    │                                  │礁溪鄉○○路52巷23號3樓 │
│    │                                  │房間內扣得。            │
├──┼─────────────────┼────────────┤
│十一│第三級毒品愷他命拾玖包            │被告林威志所有，在宜蘭縣│
│    │                                  │宜蘭市○○路○段59號扣得 │
│    │                                  │。                      │
├──┼─────────────────┼────────────┤
│十二│行動電話號碼0000000000號│被告林威志所有，在宜蘭縣│
│    │壹具                              │宜蘭市○○路○段59號扣得 │
│    │                                  │。                      │
├──┼─────────────────┼────────────┤
│十三│行動電話號碼0000000000號│被告游智傑所有，宜蘭縣員│
│    │壹具                              │山鄉○○路○段298號扣得。│
├──┼─────────────────┼────────────┤
│十四│行動電話號碼0000000000號│被告鄒志和所有，未扣案。│
│    │壹具                              │                        │
└──┴─────────────────┴────────────┘
附錄本案論罪科刑法條：
毒品危害防制條例第4條第3項、第6項
製造、運輸、販賣第三級毒品者，處5年以上有期徒刑，得併科
新臺幣7百萬元以下罰金。
前五項之未遂犯罰之。
藥事法第83條第1項
明知為偽藥或禁藥，而販賣、供應、調劑、運送、寄藏、牙保、
轉讓或意圖販賣而陳列者，處7年以下有期徒刑，得併科新臺幣5
百萬元以下罰金。